【裁判字號】    97,交抗,1150
【裁判日期】    970930
【裁判案由】    聲明異議
【裁判全文】
臺灣高等法院臺中分院刑事裁定        97年度交抗字第1150號
抗  告  人
即受處分人  甲○○
上列抗告人因聲明異議案件，不服臺灣臺中地方法院中華民國97
年8月21日所為裁定（97年度交聲字第2269號）提起抗告，本院
裁定如下：
    主  文
抗告駁回。
    理  由
一、抗告意旨略以：抗告人雖逾期提出異議，實非故意；基
    於一罪不二罰，受處分人已接受緩起訴處分，實無力繳納此
    張罰單；受處分人並無任何不良前科，也非常後悔，請給
    予一次機會等語。
二、按受處分人，不服道路交通管理處罰條例第8條主管機關所
    為之處罰，得於接到裁決書之翌日起20日內，向管轄之地方
    法院聲明異議；又交通法庭認聲明異議不合法律上之程式或
    其異議權已經喪失者，應以裁定駁回之，但其不合法律上之
    程式可補正者，應先定期命為補正，逾期不補正者，即予駁
    回，道路交通管理處罰條例第87條第1項、道路交通案件處
    理辦法第18條分別定有明文，此為交通異議事件之程序規定
    ，為聲明異議之合法要件，受處分人之聲明異議自須合於此
    項程序規定，法院始得受理為實體之審查。次按「處理違反
    道路交通管理事件，有關文書送達之程序，依行政程序法之
    規定」、「送達，於應受送達人之住居所、事務所或營業所
    為之」、「於應送達處所不獲會晤應受送達人時，得將文書
    付與有辨別事理能力之同居人、受雇人或應送達處所之接收
    郵件人員」違反道路交通管理事件統一裁罰基準及處理細則
    第5條、行政程序法第72條第1項前段、第73條第1項亦有明
    文。
三、經查本件抗告人即受處分人甲○○（下稱受處分人）駕駛車
    牌號碼2555－LA號自用小客車，於民國96年5月18日2時49
    分許，在台中市○○路與市○○○路口處，因「酒後駕車，
    酒測值達0﹒79MG\L」之違規，為台中市警察局當場舉發，
    嗣經原處分機關於97年7月4日以中監違字第裁60-GD0000000
    號違反道路交通管理事件裁決書，依道路交通管理處罰條例
    第35條第1項第1款之規定，裁處罰鍰新台幣4萬9千5百元，
    並吊扣駕駛執照12個月，施以道安講習，該裁決書交由郵務
    機關於97年7月7日送達予受處分人之同居人等情，有原舉發
    機關96年5月18日中市警交字第GD0000000號舉發違反道路交
    通管理事件通知單、原處分機關97年7月4日中監違字第裁
    60-GD0000000號違反道路交通管理事件裁決書、送達證書等
    影本在卷可稽。則本件受處分人之異議期間，扣除在途期間
    3日，應於97年7月30日屆滿（該期間之末日並非例假日），
    其竟遲至97年8月5日始具狀向原處分機關聲明異議（見卷附
    異議狀），顯已逾20日之異議期間，原審因而駁回受處分人
    於原審異議之聲明，並無不當。抗告意旨並未指摘原審裁定
    認定其異議逾越20日異議期間有何違法或不當之處，其抗告
    無理由，應予駁回。至受處分人所舉之實體抗辯事由，因本
    案已逾異議期間，應予程序上駁回，本院自無從斟酌審理，
    併此敘明。
四、據上論結，應依道路交通案件處理辦法第26條，刑事訴訟法
    第412條，裁定如主文。
中    華    民    國    97    年    9    月    30     日
            刑事第七庭    審判長法  官  林  榮  龍
                                法  官  張  惠  立
                                法  官  鄭  永  玉
上列正本證明與原本無異。
不得再抗告。
                                書記官    瑞  芳
中    華    民    國    97    年    9    月    30     日


司法院資訊處製作；財團法人民間司法改革基金會備份。
